【裁判字號】    97,易,1220
【裁判日期】    980511
【裁判案由】    竊盜
【裁判全文】
臺灣屏東地方法院刑事判決              97年度易字第1220號
公  訴  人  臺灣屏東地方法院檢察署檢察官
被      告  甲○○
上列被告因竊盜案件，經檢察官提起公訴（97年度偵字第7529號
），本院合議庭裁定改行簡式審判程序，判決如下：
    主  文
甲○○於夜間侵入住宅竊盜，處有期徒刑拾月。
    事  實
一、甲○○意圖為自己不法之所有，於民國97年11月4 日晚上7
    時30分許之夜間，騎乘車牌號碼WQZ-137 號輕型機車，行經
    乙○○位於屏東市○○街508 巷2 號之住宅前，見該住宅之
    車庫門未關閉（該車庫為住宅之一部分），竟侵入乙○○上
    開住宅，徒手竊取乙○○大嫂黃藍誼所有晾置於該車庫之內
    衣與內褲各2 件，藏入褲襠中，得手後正欲離開上址之際，
    即為乙○○當場發現、報警處理，為警扣得上述內衣與內褲
    各2 件（已發還），而查獲上情。
二、案經屏東縣政府警察局屏東分局報告臺灣屏東地方法院檢察
    署檢察官偵查起訴。
    理  由
一、訊據被告甲○○對上揭事實坦承不諱，核與證人乙○○警詢
    中所述情節相符，並有搜索扣押筆錄、扣押物品目錄表、贓
    物認領保管單各1 份及照片12張附卷可稽，足認被告自白與
    事實相符，事證明確。惟被告辯稱其有戀物癖之精神障礙，
    經本院囑託精神鑑定結果，認被告之行為並不符合精神醫學
    中戀物癖之診斷，亦無證據顯示被告行為時有因精神障礙或
    其他心智缺陷，致不能辨識其行為違法或欠缺依其辨識而行
    為之能力，或者致其辨識行為違法或依其辨識而行為之能力
    ，顯著減低之情形，有屏安醫院98年3 月26日屏安刑鑑字第
    980204號精神鑑定報告1 份在卷可憑，則其犯行堪以認定，
    應予依法論科。
二、核被告所為，係犯刑法第321 條第1 項第1 款於夜間侵入住
    宅之加重竊盜罪。爰審酌被告雖不構成法律意義上之累犯，
    但有搶奪、侵占、偽造文書、竊盜、贓物等犯罪前科累累，
    本案發生時仍為前案之假釋期間，有臺灣高等法院被告前案
    紀錄表可參，素行不良，不知悔改，復因貪圖他人之物，於
    夜間侵入住宅行竊，對社會治安及被害人居家安寧危害非淺
    ，惟念其竊得之財物價值非鉅（據證人乙○○稱約2000元）
    ，並坦承犯行，犯後態度尚佳等一切情狀，量處如主文所示
    之刑，以示懲儆。
據上論斷，應依刑事訴訟法第273 條之1 第1 項、第299 條第1
項前段，刑法第321 條第1 項第1 款，判決如主文。
本案經檢察官陳啟能到庭執行職務
中    華    民    國    98    年    5     月    11    日
                  刑事第四庭    法  官  蔡嘉裕
以上正本證明與原本無異。
如不服本判決，應於收受本判決送達後10日內，向本院提出上訴
書狀（應敘述具體理由並附繕本）轉呈二審法院，其未敘述上訴
理由者，至遲應於上訴期間屆滿後20日內，向本院補提理由書狀
，切勿逕送二審法院。
中    華    民    國    98    年    5     月    11    日
                                書記官  許倬維
附錄論罪科刑法條：
刑法第321條第1項第1款
犯竊盜罪而有左列情形之一者，處6月以上、5年以下有期徒刑：
一  於夜間侵入住宅或有人居住之建築物、船艦或隱匿其內而犯
    之者。


司法院資訊處製作；財團法人民間司法改革基金會備份。
